臺灣新竹地方法院刑事判決
110年度易字第215號
公  訴  人  臺灣新竹地方檢察署檢察官
被      告  謝榜  


上列被告因妨害風化案件，經檢察官提起公訴（109年度調偵字
第368號），本院依簡式審判程序判決如下：
    主      文
甲○犯散布猥褻照片罪，處拘役貳拾日，如易科罰金，以新臺幣
壹仟元折算壹日。
    事實及理由
一、本件犯罪事實及證據，除證據部分應補充被告於本院準備程序及簡式審判程序時之自白外，餘均引用檢察官起訴書之記載（如附件）。
二、論罪科刑：
（一）核被告所為，係犯刑法係犯刑法第235條第1項之散布猥褻
      圖畫罪。
（二）爰以行為人責任為基礎，審酌被告利用具有高度散布性之
      網際網路張貼猥褻照片供不特定多數人上網觀覽，危害社
      會善良風俗，同時造成告訴人隱私因而受有損害，侵害告
      訴人之人身權益非輕，所為實屬可議，惟念及被告犯後坦
      承犯行，然未能與告訴人達成和解，並考量其無犯罪前科
      ，有臺灣高等法院被告前案紀錄表在卷可參，素行尚佳，
      本件張貼猥褻照片之數量多寡及期間長短、其張貼猥褻圖
      片對於社會善良風俗所生危害之程度，暨其自述學歷為高
      中畢業之智識程度，職業為清潔工，與母親同住，家中經
      濟狀況不好之生活狀況（見本院卷第41頁），領有中華民
      國身心障礙手冊（見偵字第6621號卷第22頁）等一切情狀
      ，量處如主文所示之刑，並諭知易科罰金之折算標準。
三、沒收：
    按刑法第235 條第3 項規定：「前二項之文字、圖畫、聲音
    或影像之附著物及物品，不問屬於犯人與否，沒收之」，所
    謂「附著物及物品」，其範圍包括所有猥褻之文字、圖畫、
    聲音或影像得附著之物（如文字、圖畫之附著物，指如刊印
    猥褻文字、圖畫之書籍、雜誌、印刷品等；聲音之附著物，
    指錄音帶、唱片、光碟片等；影像之附著物，指影片、膠捲
    、錄影帶、磁碟帶、光碟片等），惟其性質，應以物理上具
    體存在之有體物為限。被告傳送之猥褻影像，係以手機連線
    上傳至社群網路，屬於電磁記錄，與刑法第235 條第3 項所
    規定應沒收之有體物概念並不相符，且被告供稱業已刪除上
    開裸露照片影像檔（見偵字第6621號卷第65至66頁），且卷
    內復無證據顯示目前尚存該等影像無從依該條項規定宣告沒
    收。至偵查卷內所附猥褻影像翻拍照片，係員警基於採證之
    目的，將被告上傳之猥褻影像擷取列印成紙本，以作為證據
    資料，並非上開法律規定應予沒收之「附著物及物品」，爰
    不予宣告沒收。
據上論斷，應依刑事訴訟法第273 條之1 第1 項、第299 條第1
項前段、第310 條之2 、第454 條第2 項，判決如主文。
本案經檢察官陳子維提起公訴，檢察官黃嘉慧到庭執行職務。
中　　華　　民　　國　　110 　年　　5 　　月　　3 　　日
                  刑事第十一庭  法  官  李毓華
如不服本判決應於收受本判決後20日內向本院提出上訴書狀，上
訴書狀應敘述具體理由。上訴書狀未敘述上訴理由者，應於上訴
期間屆滿後20日內補提理由書狀於本院（均須按他造當事人之人
數附繕本） 「切勿逕送上級法院」。
中　　華　　民　　國　　110 　年　　5 　　月　　3 　　日
                                書記官  張懿中
附錄本案論罪科刑法條
刑法第235 條
散布、播送或販賣猥褻之文字、圖畫、聲音、影像或其他物品，
或公然陳列，或以他法供人觀覽、聽聞者，處2 年以下有期徒刑
、拘役或科或併科9 萬元以下罰金。
意圖散布、播送、販賣而製造、持有前項文字、圖畫、聲音、影
像及其附著物或其他物品者，亦同。
前2 項之文字、圖畫、聲音或影像之附著物及物品，不問屬於犯
人與否，沒收之。

附件:
臺灣新竹地方檢察署檢察官起訴書
                                    109年度調偵字第368號
　　被　　　告　甲○　　男　30歲（民國00年0月0日生）
　　　　　　　　　　　　住新竹縣○○鄉○○村0鄰○○00號
　　　　　　　　　　　　國民身分證統一編號：Z000000000號
上列被告因妨害性自主案件，業經偵查終結，認應提起公訴，茲
將犯罪事實及證據並所犯法條分敘如下：
　　　　犯罪事實
一、甲○（涉嫌妨害性自主、妨害秘密部分，另為不起訴處分）
    於民國109年4月間，透過代號BF000-A109047A（81年2月生
    ，真實姓名年籍詳卷，下稱A男）結識其胞姊即代號BF000-A
    109047女（79年4月生，真實姓名年籍詳卷，下稱甲女），
    且於109年4月7日某時許，與甲女相約在新竹縣某址見面，
    並將甲女帶返其位於新竹縣○○鄉○○村0鄰○○00號住處內飲酒
    ，復於飲酒完畢，與甲女發生性行為，又於性行為過程中，
    以其手機拍攝甲女未穿著衣服、裸露渠胸部、下體及2人裸
    抱之照片檔案；詎甲○因故對甲女不滿，竟基於妨害風化之
    犯意，於109年5月6日凌晨0時28分許，在其上址住處，以其
    手機（未據扣案）上網登入其所申設、暱稱為「甲○」（現
    更名為「QA Yo」）之臉書帳號，且以該臉書帳號在名為「
    夜貓飄飄」之臉書群組內，刊登其所編輯、存有上揭照片檔
    案之圖片檔案，供該臉書群組成員上網點閱觀覽而散布猥褻
    圖畫；嗣甲女發現後，不甘受辱，於109年5月間報警提告，
    始悉上情。
二、案經甲女訴由新竹縣政府警察局移送偵辦。
　　　　證據並所犯法條
一、證據清單及待證事實：
編號 證據名稱 待證事實 1 被告甲○於警詢、偵訊中不利於己之供述。 1.證明被告於案發期間，以前述方式，取得上揭照片檔案，且以其上揭臉書帳號，在上揭臉書群組內，刊登其所編輯之上揭圖片檔案之事實。 2.證明被告領有智能障礙身心障礙手冊之事實。 2 甲女於警詢、偵訊中之指述。 1.證明全部犯罪事實。 2.證明甲女領有智能障礙身心障礙手冊之事實。 3 A男於警詢中之證述。 證明被告於案發期間，透過A男結識甲女之事實。 4 被告之母即證人詹智皓於偵訊中之證述。 證明被告於案發期間，曾帶同甲女返回其上址住處之事實。 5 案發現場照片、平面圖、被告之臉書面翻拍照片、上揭圖片檔案畫面之翻拍照片、甲女之手機畫面翻拍照片、被告、甲女之身心障礙手冊影本。 證明全部犯罪事實。 
二、核被告甲○所為，係犯刑法第235條第1項之散布猥褻圖畫罪
    嫌。
三、依刑事訴訟法第251條第1項提起公訴。
　　此　致
臺灣新竹地方法院
中　　華　　民　　國　 110　　年　　1 　　月　　3 　　日
　　　　　　　　　　　　　    檢  察  官  陳  子  維
本件證明與原本無異　　　　　　　　　　　　
中　　華　　民　　國　 110　　年　　1 　　月　　18　　日
                              書  記  官  林  以  淇
附錄本案所犯法條全文
中華民國刑法第235條
散布、播送或販賣猥褻之文字、圖畫、聲音、影像或其他物品，
或公然陳列，或以他法供人觀覽、聽聞者，處 2 年以下有期徒
刑、拘役或科或併科 9 萬元以下罰金。
意圖散布、播送、販賣而製造、持有前項文字、圖畫、聲音、影
像及其附著物或其他物品者，亦同。
前二項之文字、圖畫、聲音或影像之附著物及物品，不問屬於犯
人與否，沒收之。